臺灣高雄地方法院刑事判決　　　　　　　 96年度易字第319號
公　訴　人　臺灣高雄地方法院檢察署檢察官
被　　　告　乙○○
上列被告因竊盜案件，經檢察官提起公訴（95年度偵字第31931
號），本院合議庭裁定由受命法官獨任進行簡式審判程序，判決
如下：
    主  文
乙○○攜帶兇器竊盜電線，處有期徒刑捌月。緩刑參年；並應向
國庫支付新臺幣貳萬元。扣案之之六角扳手、弧口鉗、老虎鉗各
壹支，均沒收之。
    事實及理由
一、本件被告乙○○所犯係死刑、無期徒刑、最輕本刑為3 年以
    上有期徒刑以外之罪，其於準備程序中就被訴事實為有罪之
    陳述，經法官告知簡式審判程序之旨，並聽取公訴人、被告
    之意見後，本院合議庭認為適宜而裁定由受命法官獨任進行
    簡式審判程序，先予敘明。
二、本件犯罪事實及證據，除犯罪事實欄第3 行「竊取電源箱內
    」應補充為「接續竊取電源箱內」，以及證據欄另補充「被
    告乙○○於本院審理時之自白，核與事實相符」外，餘均引
    用附件起訴書所載。
三、按竊盜或損壞電桿、電線、變壓器或其他供電設備者，依刑
    法之規定從重處斷，電業法第105 條定有明文。次按，刑法
    第321 條第1 項第3 款之攜帶兇器竊盜罪，係以行為人攜帶
    兇器竊盜為其加重條件，此所謂兇器，其種類並無限制，凡
    客觀上足對人之生命、身體、安全構成威脅，具有危險性之
    兇器均屬之，且祇須行竊時攜帶此種具有危險性之兇器為已
    足，並不以攜帶之初有行兇之意圖為必要，最高法院著有79
    年度臺上字第5253號判例可資參照。查被告用以行竊之六角
    扳手、弧口鉗、老虎鉗等工具，係金屬製品，質地堅硬，可
    持之傷害人之身體、生命，而對人之安全構成威脅，依上開
    判例意旨說明，該等工具顯具客觀危險性，自均屬兇器無訛
    。又被告所竊取如起訴書所載地點之公車站牌電源箱內之電
    纜線，係台灣電力股份有限公司（以下簡稱台電公司）所有
    之交連PE電纜線，用以供應高雄市公車站牌之電源，業據證
    人甲○○證述明確，係台電公司輸電、配電所應用之設備，
    自屬電業法所稱之供電設備無訛。是核被告所為，係犯刑法
    第321 條第1 項第3 款攜帶凶器加重竊盜罪及電業法第105
    條竊盜電線罪。公訴意旨就被告所犯竊取台電公司電纜線部
    分，漏未論列電業法第105 條，尚有未合，應予補充。又電
    業法係以開發國家電能動力，調節電力供應，發展電業經營
    ，維持合理電價，增進公共福利為其立法目的，且該法第
    105 條乃針對行為人竊盜或損壞電桿、電線、變壓器或其他
    供電設備者而設有特別處罰規定，故電業法第105 條與刑法
    加重竊盜罪二者間當屬法規競合之特別關係，應優先適用前
    揭電業法之規定。是本件被告應論以電業法第105 條之竊取
    電線罪，並依刑法之規定從重處斷。又被告本件竊取台電公
    司電纜線之犯行，係於極為密切之時、地實施，且侵害同一
    法法益，各行為之獨立性極為薄弱，依一般社會健全觀念，
    在時間差距上，難以強行分開，在刑法評價上，以視為數個
    舉動之接續施行，合為包括之一行為予以評價，較為合理，
    則屬接續犯，而為包括之一罪。
四、爰審酌被告正值年壯時期，不思謹守法紀勤奮工作，竟以攜
    帶兇器之方式竊取台電公司供輸送電力之電纜線，誠屬不該
    ，惟念及其未曾因犯罪受有期徒刑以上之宣告，有卷附臺灣
    高等法院被告前案紀錄表乙份可憑，足見其素行良好，且其
    於本院審理時已坦承犯行，犯後態度尚佳，且本件遭竊之電
    纜線業經被害人即台電公司領回，以及其犯罪之動機、目的
    、犯罪情節尚非重大等一切情狀，量處如主文所示之刑，以
    示懲儆。又被告未曾受有期徒刑以上刑之宣告，有臺灣高等
    法院被告前案紀錄表1 份在卷足憑，其因一時失慮，致罹刑
    章，然事後已坦然承認犯行，堪認尚有悔意，相信歷此次偵
    查程序及刑之宣告，應能知所警惕，而無再犯之虞，是本院
    認所宣告之刑，以暫不執行為適當，爰併宣告緩刑3 年；惟
    斟酌被告係高職畢業（見被告95年12月2 日警詢筆錄第1 頁
    ），有相當之智識程度，卻因守法觀念薄弱而誤觸法網，為
    確保其能記取教訓，並命其向國庫捐款新臺幣2 萬元，以啟
    自新。
五、末查，扣案之六角扳手、弧口鉗及老虎鉗各1 支，均係被告
    所有供本件犯罪所用之物，業據被告供承在卷（見本院卷第
    19 頁） ，應依刑法第38條第1 項第2 款規定，予以宣告沒
    收。
據上論斷，應依刑事訴訟法第299 條第1 項前段、第273 條之1
第1 項、第310 條之2 、第454 條第2 項，電業法第105 條，刑
法第11條前段、第321 條第1 項第3 款、第74條第1 項第1 款、
第2 項第4 款、第38條第1 項第2 款，刑法施行法第1 條之1 ，
判決如主文。
本案經檢察官丙○○到庭執行職務。
中　　華　　民　　國　　96　　年　　2 　　月　　12　　日
                  刑事第十二庭  法　官  林書慧
以上正本證明與原本無異。
如不服本判決，應於判決送達後10日內，向本院提出上訴狀。
中　　華　　民　　國　　96　　年　　2 　　月　　12　　日
                                書記官  鍾錦祥
附錄本件論罪科刑法條：
《電業法第105 條》
竊盜或損壞電桿、電線、變壓器或其他供電設備者，依刑法之規
定從重處斷。
《中華民國刑法第321條》
犯竊盜罪而有左列情形之一者，處6 月以上、5 年以下有期徒刑
：
一、於夜間侵入住宅或有人居住之建築物、船艦或隱匿其內而犯
    之者。
二、毀越門扇、牆垣或其他安全設備而犯之者。
三、攜帶兇器而犯之者。
四、結夥三人以上而犯之者。
五、乘火災、水災或其他災害之際而犯之者。
六、在車站或埠頭而犯之者。
《中華民國刑法施行法第1 條之1 》
中華民國九十四年一月七日刑法修正施行後，刑法分則編所定罰
金之貨幣單位為新臺幣。
九十四年一月七日刑法修正時，刑法分則編未修正之條文定有罰
金者，自九十四年一月七日刑法修正施行後，就其所定數額提高
為三十倍。但七十二年六月二十六日至九十四年一月七日新增或
修正之條文，就其所定數額提高為三倍。
前項之未遂犯罰之。
